# 按人天结算的技术服务收入确认

提问人：Yuan-Sir 时间：2022-09-30 00:51:46
公司为客户提供软件技术服务，根据客户项目需求定期或不定期向客户交付实施人员，双方定期结算，最终根据服务期客户核算的人天工作量结算。若人天工作量结算单显示服务期为2X21年1 月-2X21年 6 月，客户考核、验收通过并盖章的日期为2X22年 1 月。
初步判断：
情况 1 ：若合同约定要对服务期内交付的成果进行验收，合同签署时有明确的工作任务，不满足时段法的 3 个条件，按时点法确认收入（2X22年 1 月）
情况 2 ：若合同不约定验收条款，合同签署时不明确约定具体详细的工作任务，客户在企业履约的同时，即取得并消耗企业履约所带来的经济利益，按时段确认收入，在2X21年 1 月-2X21年 6 月间分摊确认收入。
同行业同类业务处理方式：同行业公司收入确认政策中亦科技对于按工作量结算的运营数据分析服务，公司依据服务结算单载明的服务截止日确认收入用友金融于客户签订认可公司投入工作量的结算单时确认收入 朗坤智慧取得客户服务确认单时确认收入问题：
1 、同行业公司同类业务为何大部分按时点法确认，实际行业内按人天结算的技术服务大部分情况应该是具体工作内容不定，类似人力外包，上述情况 2 按时段法是否合适？
2 、情况 2 若按时点法处理，收入确认时点应该为服务截止日2X21年 6 月，还是验收报告上的日期2X22年 1 月？服务截止日至验收通过日基本无工作量。
@chenyiwei,请教陈版主和各位老师~

回答人：chenyiwei
1 、合同约定明确的工作内容，并以完成该工作内容并经客户验收通过作为收款前提条件的，属于按一个时点履约。
2 、合同没有约定具体工作内容，但约定了需派驻的人数、时长、人员资格条件等，具体工作内容由客户指定，这种情况更类似于人力外包，此时应首先判断本企业在该交易中的角色是代理人还是主要责任人。如果是主要责任人的（这种可能性相对较小），则以截至本期末为止已累计提供服务的工时数和单位小时收费标准确认收入（如设置验收或对账条款的，应关注是否仅为一项“例行程序”）；如果是代理人的，则还需考虑这些劳务人员是否应为客户的“员工”（参考：《中审众环研究 2020 》之“问题1-4-8（企业对劳务派遣人员薪酬的核算和列报）”），相应地本企业仅确认代理服务费收入。